# 关于贷款卡

提问人：kesongzi87 时间：2012-09-01 09:39:30
企业贷款卡上有有一笔已结清不良信贷一千多万，欠息一百多万，审计时该如何处理？

回答人：chenyiwei
实施相关审计程序核实该项记录，并关注该项记录是否表明存在其他未在贷款卡记录中反映的问题。关注这些事项在会计上的确认、计量以及报表列报和披露是否恰当。